臺灣彰化地方法院北斗簡易庭民事裁定
111年度斗補字第191號
原      告  許世紀  


上列原告與被告許惠彥間請求遷讓房屋事件，本院裁定如下：
    主    文
原告應於本裁定送達後十日內，補正足資特定被告甲○○身分之年
籍資料及其最新戶籍謄本（記事欄勿省略），並具狀具體表明應
受判決事項之聲明（即訴之聲明），且查報足以認定系爭房屋起
訴時交易價額之資料，以該交易價額為本件訴訟標的價額，並按
民事訴訟法第七十七條之十三所定費率，補繳第一審裁判費；倘
原告未能提出足以認定系爭房屋起訴時交易價額之資料，則按訴
訟標的價額新臺幣壹佰陸拾伍萬元，補繳第一審裁判費新臺幣壹
萬柒仟參佰參拾伍元，逾期不補正，即駁回原告之訴。
    理    由
一、按當事人書狀，除別有規定外，應記載當事人姓名及住所或
    居所。書狀內宜記載當事人、法定代理人或訴訟代理人之性
    別、出生年月日、職業、國民身分證號碼、營利事業統一編
    號、電話號碼及其他足資辨別之特徵，民事訴訟法第116條
    第1項第1款前段、第2項定有明文。本件原告起訴未載明足
    資特定被告甲○○身分之年籍資料，致本院難以具體特定當事
    人，亦無從確定被告之當事人能力，核與首開應備程式不合
    ，原告應補正被告甲○○年籍資料及其最新戶籍謄本（記事欄
    請勿省略）。
二、次按起訴，應以訴狀表明當事人及法定代理人、訴訟標的及
    其原因事實、應受判決事項之聲明，提出於法院為之，民事
    訴訟法第244條第1項定有明文。而聲明可稱為請求判決之結
    論，即當事人請求法院應為如何判決之聲明，如當事人獲勝
    訴判決，該聲明即成為判決主文，如為給付之請求，則成為
    將來據以強制執行之依據及範圍，是以訴之聲明，須明確特
    定，適於強制執行。查本件原告起訴主張請求被告遷讓返還
    坐落「彰化縣」房屋（下稱系爭房屋），惟原告起訴狀訴之
    聲明未表明系爭房屋正確門牌號碼，顯非明確特定及適於強
    制執行之聲明，難認原告已具體表明應受判決事項之聲明，
    爰命原告具狀具體表明應受判決事項之聲明（即訴之聲明）
    。
三、第按因財產權而起訴，應依民事訴訟法第77條之13規定繳納
    裁判費，此為法定必備之程式。又訴訟標的之價額，由法院
    核定。核定訴訟標的之價額，以起訴時之交易價額為準；無
    交易價額者，以原告就訴訟標的所有之利益為準，民事訴訟
    法第77條之1第1項、第2項分別定有明文。所謂起訴時之交
    易價額，係指起訴時之市價而言（最高法院107年度台抗字
    第653號裁定意旨參照）。又以租賃關係已經終止為原因，
    請求返還土地或遷讓房屋之訴，係以租賃物返還請求權為訴
    訟標的，非以租賃權為訴訟標的，其訴訟標的價額應以起訴
    時土地或房屋之交易價額為準（最高法院107年度台抗字第1
    17號裁定、32年抗字第765號判例意旨參照）。經查，原告
    起訴未據繳納裁判費，依上說明，原告請求被告遷讓返還系
    爭房屋，係以房屋永久占有之回復為其訴訟標的，是其價額
    自應以系爭房屋之價值為準，惟原告並未指出系爭房屋於起
    訴時之交易價額，致本院無法核定訴訟標的價額，以計算裁
    判費，準此，爰命原告查報系爭房屋起訴時之交易價額資料
    （此部分須提出系爭房屋之鑑價報告、系爭房屋或鄰近區域
    房屋仲介行情證明、系爭房屋或鄰近地區房屋實價登錄價格
    紀錄、系爭房屋最近買賣交易證明文件或其他足以認定系爭
    房屋客觀價值之資料），以系爭房屋起訴時之交易價額，按
    民事訴訟法第77條之13所定費率，補繳第一審裁判費。倘原
    告未依上開說明查報系爭房屋起訴時之交易價額，則系爭房
    屋之客觀現值依起訴資料尚難估算，為不能核定，系爭房屋
    之現值依民事訴訟法第77條之12規定以165萬元核定之，則
    本件之訴訟標的價額核定為165萬元，應徵第一審裁判費17,
    335元。
四、爰依民事訴訟法第249條第1項但書之規定，限期命原告補正
    上列事項詳如主文所示，如逾期不補正，即駁回其起訴，特
    此裁定。
中　　華　　民　　國　　111 　年　　7 　　月　　4 　　日
                  臺灣彰化地方法院北斗簡易庭
                          法  官  楊鑫忠
以上正本係照原本作成。
如不服本裁定關於核定訴訟標的價額部分，應於送達後10日內向
本院提出抗告狀，並繳納抗告費新臺幣1,000元；其餘部分不得
抗告。
中　　華　　民　　國　　111 　年　　7 　　月　　4 　　日
                          書記官  葉春涼